【裁判字號】    95,訴,276
【裁判日期】    950719
【裁判案由】    違反槍砲彈藥刀械管制條例
【裁判全文】
臺灣苗栗地方法院刑事判決               95年度訴字第276號
公  訴  人  臺灣苗栗地方法院檢察署檢察官
被      告  甲○○
                    押)
選任辯護人  朱元宏律師
上列被告因違反槍砲彈藥刀械管制條例案件，經檢察官提起公訴
（95年度偵字第1788號），本院判決如下：
    主  文
甲○○未經許可，寄藏手槍，處有期徒刑伍年陸月，併科罰金新
臺幣拾萬元，罰金如易服勞役，以新臺幣壹仟元折算壹日。扣案
之義大利BERRETTA廠製之制式手槍壹枝（含彈匣陸個、槍托壹個
，槍枝管制編號0000000000）、制式子彈貳拾陸顆，均沒收。
    犯罪事實
一、甲○○於民國94年11月底某日，在臺中市○○路○段412 巷
    1 弄6 號住處，收受其真實姓名年籍不詳綽號「阿富」之成
    年友人所交付，以橘色紙袋包裝之鞋盒1 個。而該鞋盒內裝
    有具殺傷力之義大利BERRETTA廠製之制式手槍1 枝（含彈匣
    6 個及槍托1 個，槍枝管制編號0000000000號）及供上述手
    槍使用且具殺傷力之子彈30顆。嗣於95年1 月間某日，甲○
    ○將前述鞋盒打開，方發現該鞋盒內裝有上述手槍、子彈，
    經與「阿富」聯繫後，「阿富」委託甲○○暫時保管上述手
    槍、子彈，「阿富」將擇期取回。而甲○○明知未經主管機
    關許可，不得寄藏、持有手槍、子彈，竟答應「阿富」之請
    求，將前述手槍、子彈，藏置於其前述住處。嗣於95年3 月
    24日9 時50許，為警在上址查獲，並扣得前述具有殺傷力之
    手槍1 枝（含彈匣6 個及槍托1 個，槍枝管制編號00000000
    00號）、具殺傷力之制式子彈30顆（其中4 顆經試射後，業
    已失去子彈之構造及功能）及與本案無關之現金新臺幣（下
    同）417 萬4 千元。
二、案經臺中縣警察局和平分局報請臺灣苗栗地方法院檢察署檢
    察官偵查起訴。
    理  由
一、認定犯罪事實所根據的證據及理由：
（一）被告甲○○於偵查中及審理中自白不諱。
（二）臺中縣警察局和平分局搜索扣押筆錄、扣押物品目錄表各
      1份。
（三）照片18 張。
（四）扣案之義大利BERRETTA廠製93R 型口徑9MM 制式手槍1 枝
      （含彈匣6 個，及槍托1 個）及制式子彈30顆，扣案足資
      佐證。
（五）扣案之槍枝，經送內政部警政署刑事警察局（以下簡稱刑
      事警察局）鑑定結果：「一、送鑑改造手槍1 枝（槍枝管
      制編號：0000000000號），認係義大利BERRETTA廠製93R
      型口徑9MM 制式手槍，機械性能良好，可擊發同口徑制式
      子彈，認具殺傷力。二、送鑑制式子彈30顆，其中15顆認
      均係口徑99MM制式子彈，認均具殺傷力；其中15顆，認均
      係口徑0.40吋制式子彈，認均具殺傷力。」，此有刑事警
      察局95年5 月8 日刑鑑字第0950053206號槍彈鑑定書1 份
      在卷足稽。
（六）由上述各項證據顯示，被告甲○○之自白，與事實相符，
      應堪採信。本件事證明確，被告上揭犯行，足堪認定，應
      依法予以論科。
二、論罪科刑的理由：
（一）論罪部分：
      核被告甲○○所為，係犯槍砲彈藥刀械管制條例第7 條第
      4項未經許可寄藏手槍罪、第12條第4 項之未經許可寄藏
      子彈罪。又被告以1 行為，同時觸犯前述未經許可持有制
      式手槍、未經許可持有子彈罪，係異種想像競合犯，應依
      刑法第55條前段之規定，從一重之未經許可寄藏手槍罪處
      斷。
（二）科刑部分：
      爰審酌近年來我國槍枝、子彈氾濫，嚴重危害國人生命、
      身體及財產之安全，持有槍枝、子彈具有相當之危險性，
      被告甲○○所寄藏之上述制式手槍、子彈之危險性更大，
      原應予以重罰。但衡酌被告甲○○坦承犯行，犯後態度尚
      佳，復斟酌被告犯罪之目的、犯罪之手段、智識程度、其
      所寄藏之制式手槍殺傷力甚大、具有相當之危險性及犯罪
      後坦承犯行、態度尚佳等一切情狀，量處如主文所示之刑
      及併科罰金，及就併科罰金部分，諭知易服勞役之折算標
      準（按行為後法律有變更者，適用行為時之法律。但行為
      後之法律有利於行為人者，適用最有利於行為法律，刑法
      第2 條第1 項定有明文。經查，被告甲○○於行為後，94
      年2 月2 日總統令修正公布之刑法，自95年7 月1 日施行
      ，修正後之刑法第42條第3 項前段規定：「易服勞役以新
      台幣1 千元、2 千元或3 千元折算1 日。」；95年5 月17
      日總統令修正公布之罰金罰鍰提高標準條例，自95年7 月
      1 日起刪除第2 條之規定。修正前刑法第42條第2 項前段
      規定：「易服勞役以1 元以上3 元以下折算1 日。」，而
      修正前罰金罰鍰提高標準條例第2 條前段規定，就其原定
      數額提高為100 倍折算1 日。茲比較修正前後之易服勞役
      折算標準，以修正後之規定，較有利於被告，則應依刑法
      第2 條第1 項後段規定，適用修正後之刑法第42條第3 項
      前段規定，定其折算標準，附此敘明）。
（三）沒收部分：
   1、扣案之義大利BERRETTA廠製93R 型口徑9MM 制式手槍1 枝
      （含彈匣6 個，及槍托1 個）及制式子彈26顆，係違禁物
      ，均應依刑法第38條第1 項第1 款之規定宣告沒收。
   2、至扣案之子彈4 顆，經鑑驗人員試射後，業已失去子彈之
      構造及功能，均已不具殺傷力，此有上述槍彈鑑定書1 份
      在卷可資佐證。是上述子彈4 顆，自無庸宣告沒收。又為
      警扣案之現金417 萬4 千元，與本案無關，自不得沒收，
      併此敘明。
三、適用法律依據：
（一）刑事訴訟法第299 條第1項前段。
（二）槍砲彈藥刀械管制條例第7 條第4 項、第12條第4 項。
（三）刑法第2 條第1 項、第11條前段、第55條前段、刑法第42
      條第3 項前段、第38條第1 項第1 款。
本案經檢察官黃智勇到庭執行職務。
中    華    民    國    95    年    7     月    19    日
                  刑事第三庭  審判長法  官  柳章峰
                                    法  官  吳國聖
                                    法  官  呂曾達
以上正本證明與原本無異。
如不服本判決，應於判決送達後10日內向本院提出上訴狀（應抄
附繕本）。告訴人或被害人如對於本判決不服者，應具備理由請
求檢察官上訴，其上訴期間之計算係以檢察官收受判決正本之日
期為準。
                                    書記官  許千士
中    華    民    國    95    年    7     月    19    日
附錄本判決論罪科刑法條：
槍砲彈藥刀械管制條例第7 條第4 項、第12條第4 項。
槍砲彈藥刀械管制條例第7條
未經許可，製造、販賣或運輸火砲、肩射武器、機關槍、衝鋒槍
、卡柄槍、自動步槍、普通步槍、馬槍、手槍或各類砲彈、炸彈
、爆裂物者，處死刑、無期徒刑或7 年以上有期徒刑；處徒刑者
，併科新台幣3千 萬元以下罰金。
未經許可，轉讓、出租或出借前項所列槍砲、彈藥者，處無期徒
刑或 5 年以上有期徒刑，併科新台幣 1 千萬元以下罰金。
意圖供自己或他人犯罪之用，而犯前二項之罪者，處死刑或無期
徒刑；處徒刑者，併科新台幣 5 千萬元以下罰金。
未經許可，持有、寄藏或意圖販賣而陳列第 1 項所列槍砲、彈藥
者，處 5 年以上有期徒刑，併科新台幣 1 千萬元以下罰金。
第 1 項至第 3 項之未遂犯罰之。
槍砲彈藥刀械管制條例第12條
未經許可，製造、販賣或運輸子彈者，處 1 年以上 7 年以下有
期徒刑，併科新台幣 500 萬元以下罰金。
未經許可，轉讓、出租或出借子彈者，處 6 月以上 5 年以下有
期徒刑，併科新台幣 300 萬元以下罰金。
意圖供自己或他人犯罪之用，而犯前二項之罪者，處 3 年以上
10 年以下有期徒刑，併科新台幣 700 萬元以下罰金。
未經許可，持有、寄藏或意圖販賣而陳列子彈者，處 5 年以下有
期徒刑，併科新台幣 300 萬元以下罰金。
第 1 項至第 3 項之未遂犯罰之。


司法院資訊處製作；財團法人民間司法改革基金會備份。
